臺灣臺北地方法院小額民事判決
                                    111年度店建小字第4號
原      告  江明輝  
被      告  大日如來工程有限公司

法定代理人  杜政霖  
被      告  杜柏宇  
上列當事人間請求損害賠償事件，本院於民國111年10月6日言詞
辯論終結，判決如下：
　　主    文
原告之訴駁回。
訴訟費用由原告負擔。
    事實及理由
一、原告主張：伊於民國110年10月1日與被告簽訂屋頂鐵皮更新
    工程契約（下稱系爭工程），總工程款新臺幣（下同）14萬
    元，完工後，伊於111年1月30日發現漏水，被告延至同年3
    月12日才完成修補，請求被告給付按總工程款三成之保固金
    42,000元及伊因漏水導致精神損害之賠償5萬元等語，並聲
    明：被告應連帶給付92,000元及自起訴狀繕本送達翌日起至
    清償日止按週年利率5%計算之利息（見本院卷第7、96、118
    頁）。
二、被告則以下列等語置辯，並均聲明：原告之訴駁回。
　㈠大日如來工程有限公司（下稱大日工程公司）：伊並無承攬
    系爭工程，僅應被告杜柏宇之邀至現場幫忙工程收尾。
　㈡被告杜柏宇：系爭工程由伊接洽，惟無保固金之約定，且一
    般保固金僅工程款1％至3％，伊已修復系爭工程並驗收完畢，
    原告請求精神損失無理由。
三、法院之判斷：
  ㈠按契約是雙方當事人合意而生法律上效果之行為。查原告主
    張上開事實，提出系爭工程契約書、更新屋頂部份有漏水痕
    跡照片在卷（見本院卷第15、98、109、114頁），惟細觀系
    爭契約內容：「非天災人為因素，保固四年不會脫落」、「
    前面水槽含保固四年不會脫落」等文字，並無任何保固金之
    約定，被告既否認有保固金之約定，原告亦未舉證以實其說
    ，應認原告此部分主張，不足採信。
　㈡按被害人應就行為人因故意或過失，及不法侵害其權利之事
    實負舉證責任，若不能舉證，以證實自己主張之事實為真實
    ，則行為人就其抗辯事實即令不能舉證，或其所舉證據尚有
    疵累，亦應駁回其請求（最高法院17年上字第917號判例參
    照）。查原告主張因被告債務不履行致人格權受到侵害，惟
    未具體指明是何者人格權受到侵害，自不符合請求精神慰撫
    金的要件。
四、綜上所述，原告依系爭工程及侵權行為之法律關係，請求被
    告給付9萬2,000元及自起訴狀繕本送達被告之翌日至清償日
    止，按週年利率5％計算之利息，為無理由，應予駁回。
五、本件事證已臻明確，兩造其餘攻擊防禦方法，於本判決結果
      不生影響，爰不一一論述，併此敘明。
六、訴訟費用負擔之依據：民事訴訟法第78條。本件訴訟費用額
    ，依後附計算書確定如主文所示金額。　　
中　　華　　民　　國　　111 　年　　11　　月　　18 　 日
                  新店簡易庭法  官　鄧德倩 
以上正本係照原本作成。
對於本件判決如有不服，應於收受送達後20日內向本院提出上訴
書狀，上訴於本院合議庭，並按他造當事人之人數附具繕本。
當事人之上訴，非以判決違背法令為理由不得為之，上訴狀應記
載上訴理由，表明下列各款事項：
(一)原判決所違背之法令及其具體內容。
(二)依訴訟資料可認為原判決有違背法令之具體事實。
如委任律師提起上訴者，應一併繳納上訴審裁判費。
中　　華　　民　　國　　111 　年　　11　　月　　18 　 日
                            書記官  張嘉崴 
計   算   書
項        目        金   額（新臺幣）        備     註
第一審裁判費            1,000元
合        計            1,000元
附錄：
一、民事訴訟法第436條之24第2項：
    對於小額程序之第一審裁判上訴或抗告，非以其違背法令為
    理由，不得為之。
二、民事訴訟法第436條之25：
    上訴狀內應記載上訴理由，表明下列各款事項：
    ㈠原判決所違背之法令及其具體內容。
    ㈡依訴訟資料可認為原判決有違背法令之具體事實。
三、民事訴訟法第471條第1項：（依同法第436條之32第2項規定
    於小額事件之上訴程序準用之）
    上訴狀內未表明上訴理由者，上訴人應於提起上訴後20日內
    ，提出理由書於原第二審法院；未提出者，毌庸命其補正，
    由原第二審法院以裁定駁回之。